# 合并报表中的收益处理？

提问人：cwl75 时间：2012-03-03 20:53:54
在吸收合并的情况下， 上述企业合并成本小于合并中取得的被购买方可辨认净资产公允 价值的差额，应计入合并当期购买方的个别利润表；在控股合并的情况下，上述差额应体现 在合并当期的合并利润表中。
疑问:控股合并中该差额难道不在当期购买方的个别利润表中体现吗？

回答人：chenyiwei
控股合并中，购买方个别报表层面的长期股权投资是按成本法核算的，初始计量按所支付给被购买方原股东的合并对价的公允价值计量，所以不会就负商誉确认营业外收入，负商誉或商誉仅体现在合并报表层面。